臺灣新北地方法院民事裁定
111年度亡字第84號
聲  請  人  臺灣新北地方檢察署檢察官（賢股）

上列聲請人因宣告何延德死亡事件，聲請公示催告，本院裁定如
下：
    主    文
一、准對失蹤人何延德（男，民國00年0月00日生，身分證統一
    編號：Z000000000號，最後設籍地址：新北市○○區○○路000
    號4樓）為宣告死亡之公示催告。
二、該失蹤人應於本公示催告揭示於本院公告處或資訊網路之翌
    日起陸個月內，向本院陳報現尚生存，如不陳報，本院將宣
    告其為死亡。
三、無論何人，凡知該失蹤人之生死者，均應於上開時日以前，
    將其所知之事實，陳報本院。
    理  由
一、按失蹤人失蹤滿7年後，或失蹤人為80歲以上者，於失蹤滿3
    年後，法院得因利害關係人或檢察官之聲請，為死亡之宣告
    ，民法第8條第1、2項定有明文。次按法院准許宣告死亡之
    聲請者，應公示催告；公示催告之陳報期間，自揭示之日起
    應有6個月以上，但失蹤人滿百歲者，其陳報期間，得定為
    自揭示之日起2個月以上，家事事件法第156條第1、3項、第
    130條第5項定有明文。
二、本件聲請意旨略以：失蹤人何延德（男，民國00年0月00日
    生，身分證統一編號：Z000000000號）為80歲以上之人，因
    行方不明，自99年10月4日起列為失蹤人口後，迄今已逾3年
    ，依家事事件法第154條第1項第1款、第156條規定，聲請准
    予為公示催告等語。
三、查聲請人主張相對人已逾80歲，且已失蹤逾3年等情，有有
    新北○○○○○○○○111年6月9日新北中戶字第1115798068號函、
    失蹤人口系統-資料報表、戶籍資料（現戶全戶）、健保投
    保紀錄查詢、健保歷史投保紀錄查詢、內政部移民署111年4
    月19日移署資字第1110046340號函、新北市政府社會局111
    年4月21日新北社老字第1110728534號函、臺北市政府社會
    局111年4月21日北市社老字第1113063849號函、新北市政府
    殯葬管理處111年4月20日新北殯館字第1115234208號函、臺
    北市殯葬管理處111年5月2日北市殯儀二字第1113004852號
    函、80歲以上行方不明人口社會生活軌跡資料比對紀錄、新
    北○○○○○○○○親屬、鄰里長或鄰居訪查紀錄表在卷可憑。綜上
    ，故堪信聲請人主張何延德失蹤已逾法定期間等情為真正，
    其聲請核與前開條文相符，應予准許。
四、依家事事件法第156條，裁定如主文。
中　　華　　民　　國　　111 　年　　10　　月　　21　　日
                   家事法庭     法  官　顏妃琇
以上正本係照原本作成。
如對本裁定抗告須於裁定送達後10日內向本院提出抗告狀。
中　　華　　民　　國　　111 　年　　10　　月　　24　　日
                                書記官　游立綸